【裁判字號】    98,審易,658
【裁判日期】    981111
【裁判案由】    傷害
【裁判全文】
臺灣新竹地方法院刑事判決            98年度審易字第658 號
公  訴  人  臺灣新竹地方法院檢察署檢察官
被      告  甲○○
            丁○○
            丙○○
上列被告因傷害案件，經檢察官聲請簡易判決處刑（98年度偵字
第6456號、第6457號），本院認應適用通常程序，判決如下：
    主  文
本件公訴不受理。
    理  由
一、聲請簡易判決處刑意旨略以：甲○○與丁○○係鄰居，分別
    居住在新竹市○○街65巷3 之1 號3 樓及4 樓，素來因噪音
    問題不睦。丁○○與同居人乙○○於民國98年5 月20日上午
    5 時30分許，在甲○○住處前，因清晨噪音問題與甲○○發
    生爭執，詎甲○○與丁○○分別基於傷害他人身體之犯意，
    徒手相互毆打對方臉部、頭部，乙○○見狀乃上前攔阻，甲○○即揮拳毆打乙○○鼻子，乙○○因此跌坐在地致右手骨
    折，此時丁○○之子丙○○因聽聞其母乙○○之呼救，旋持
    棍棒下樓，即與丁○○共同基於傷害他人身體之犯意聯絡，
    由丙○○持棍棒毆打甲○○頭部、前胸、背部及左腳，丁○○以左手勒住甲○○之頸部往地面倒，並以右拳毆打甲○○
    之額頭、頭頂及心臟，甲○○則另基於傷害他人身體之犯意
    ，徒手推打丙○○，丙○○因而滑倒在地，甲○○乃趁機返
    回住處報警。甲○○因而受有頭部外傷併右前額挫傷約3 乘
    2 公分、左踝撕裂傷約1.5 公分、前胸多處擦傷各約2 乘1
    公分、4 乘0.5 公分、4 乘0.5 公分、8 乘1 公分、2 乘1
    公分、6 乘1 公分、3 乘2 公分、後背多處挫傷各約4 乘3
    公分、2 乘1 公分、3 乘2 公分、5 乘3 公分、8 乘1 公分
    、3 乘2 公分、3 乘1 公分、右膝擦傷約2 乘1 公分、左足
    背擦傷約1 乘1 公分、1 乘1 公分、左足底挫傷約3 乘2 公
    分等傷害；丁○○因而受有口內0.5 公分撕裂傷、1.5 公分
    鼻子擦傷、臉部淤青等傷害；乙○○因而受有右遠端尺股線
    狀骨折、鼻子擦傷等傷害；丙○○因而受有右膝3 公分撕裂
    傷、右手掌0.5 乘0.5 公分擦傷等傷害，因認被告3 人均涉
    有刑法第277 條第1 項之傷害罪嫌等等。
二、按告訴乃論之罪，告訴人於第一審辯論終結前得撤回其告訴
    ，又告訴經撤回者，應諭知不受理之判決，並得不經言詞辯
    論為之，刑事訴訟法第238 條第1 項、第303 條第3 款及第
    307 條分別定有明文。
三、查本件告訴人甲○○告訴被告丁○○、丙○○等2 人之傷害
    案件，及告訴人丁○○、丙○○、乙○○等3 人告訴被告甲○○傷害案件，公訴人認均係觸犯刑法第277 條第1 項之傷
    害罪，依同法第287 條前段規定，須告訴乃論。茲本件被告
    所涉傷害罪嫌部分，業據雙方達成和解，有調解筆錄影本1
    份在卷可證，並經告訴人甲○○撤回對被告丁○○、丙○○
    等2 人之傷害告訴，及告訴人丁○○、丁○○、乙○○等3
    人撤回對被告甲○○之傷害告訴，亦有刑事撤回告訴聲請狀
    2 紙附卷可查。是依照首開說明，本件爰不經言詞辯論，逕
    為諭知不受理之判決。
四、依刑事訴訟法第452 條、第303 條第3 款、第307 條，判決
    如主文。
中    華    民    國    98    年    11    月    11    日
                  刑事第九庭法  官  馮俊郎
以上正本證明與原本無異。
如不服本判決，應於判決送達後10日內向本院提出上訴書狀。上
訴書狀應敘述具體理由，未敘述上訴理由者，應於上訴期間屆滿
後20日內補提理由書狀於本院（均須按他造當事人之人數附繕本
）「切勿逕送上級法院」。
中    華    民    國    98    年    11    月    11    日
                            書記官  蕭汝芳


司法院資訊處製作；財團法人民間司法改革基金會備份。
